【裁判字號】    98,簡上,617
【裁判日期】    980908
【裁判案由】    業務過失傷害
【裁判全文】
臺灣高雄地方法院刑事判決             98年度簡上字第617號
上  訴  人
即  被  告  甲○○
上列上訴人因傷害案件，不服本院高雄簡易庭民國98年5 月20日
98年度審簡字第683 號第一審判決（聲請簡易判決處刑案號：97
年度偵字第34581 號），提起上訴，於被告為有罪之陳述後，本
院管轄之第二審合議庭裁定改行簡式審判程序，判決如下：
    主  文
上訴駁回。
    事實及理由
一、本件上訴人即被告甲○○所犯係死刑、無期徒刑、最輕本刑
    為3 年以上有期徒刑以外之罪，其於審判程序就前揭被訴事
    實為有罪之陳述，經本院告知簡式審判程序之旨，並聽取其
    與公訴人之意見後，認無不得或不宜改依簡式審判程序進行
    之處，爰依刑事訴訟法第273 條之1 第1 項，裁定改依簡式
    審判程序進行，合先敘明。
二、本案經本院審理結果，認第一審判決認事用法及量刑均無不
    當，應予維持，並引用第一審判決書記載之事實、證據及理
    由（如附件）。
三、被告上訴意旨雖以：原審量刑過重，伊已經無謀生能力，請
    求從輕量刑云云
四、經查，按法官於有罪判決中，究應如何量處罪刑，為實體法
    賦予審理法官裁量之刑罰權事項，法官行使此項裁量權，自
    得依據個案情節，參諸刑法第57條所定各款犯罪情狀之規定
    ，於該法定刑度範圍內，基於合義務性之裁量，量處被告罪
    刑。亦即法院行使此項裁量權，應受一般法律原理原則之拘
    束，須符合法律授權之目的、法律秩序之理念、國民法律感
    情及一般合法有效之慣例等規範，並應遵守比例原則及平等
    原則之意旨，否則即可能構成裁量濫用之違法（最高法院86
    年度臺上字第7655號判決參照）。如非有裁量逾越或裁量濫
    用之明顯違法情事，自不得擅加指摘其違法或不當，即使上
    級審對下級審裁量權之審查，亦應同此標準，此不僅在保障
    法官不受任何制度外之不當干涉，更保障法官不受制度內的
    異質干涉，此方符憲法第80條所宣示獨立審判之真義。本院
    認原審已斟酌刑法第57條所規定之一切量刑事由，且所量處
    之刑度尚屬適當，是被告上訴所指原審量刑過重云云，難認
    有理由，應予駁回。
據上論斷，應依刑事訴訟法第455 條之1 第1 項、第3 項、第45
4 條第2 項、第364 條、第368 條、第373 條，第273 條之1第1
項，判決如主文。
本案經檢察官程明慧到庭執行職務
中    華    民    國    98    年     9    月     8    日
                  刑事第十一庭  審判長法  官  黃三友
                                      法  官  陳億芳
                                      法  官  林依蓉
以上正本證明與原本無異。
不得上訴。
                                      書記官  蔡蓓雅
中    華    民    國    98    年    9     月    9     日
附錄本件論罪科刑法條：
刑法第277條第1項
傷害人之身體或健康者，處 3 年以下有期徒刑、拘役或 1 千元
以下罰金。


司法院資訊處製作；財團法人民間司法改革基金會備份。
